【裁判字號】    97,訴,5330
【裁判日期】    980121
【裁判案由】    偽造文書等
【裁判全文】
臺灣板橋地方法院刑事判決              97年度訴字第5330號
公  訴  人  臺灣板橋地方法院檢察署檢察官
被      告  乙○○
上列被告因偽造文書等案件，經檢察官提起公訴（97年度偵字第
32257 號），本院依簡式審判程序判決如下：
    主  文
乙○○行使偽造私文書，足以生損害於他人，處有期徒刑肆月，
如易科罰金，以新臺幣壹仟元折算壹日。遠傳電信股份有限公司
行動電話門號申請代辦授權書上偽造之「丙○○」署押枚，及
行動電話服務申請書「申請人簽名欄」中偽造之「丙○○」署押
貳枚均沒收。又以詐術得財產上不法之利益，處有期徒刑肆月，
如易科罰金，以新臺幣壹仟元折算壹日。有期徒刑部分應執行有
期徒刑陸月，如易科罰金，以新臺幣壹仟元折算壹日。
    事  實
一、乙○○有偽造文書等前科（於本案中均不構成累犯）。其於
    民國96年11月初自真實姓名不詳之某友人處取得「丙○○」
    之國民身分證及全民健康保險卡影本後，未經丙○○之同意
    或授權，即基於行使偽造私文書之犯意，先於遠傳電信股份
    有限公司（下稱遠傳公司）行動電話申請代辦授權書上偽簽
    「丙○○」之簽名三枚，表示丙○○授權其代辦行動電話門
    號之意思，而偽造該份代辦授權書後，隨即於同年11月17日
    持上開證件影本至位於臺北縣新莊市○○○路168 號之遠傳
    公司民安西特約服務中心，向不知情之該特約服務中心承辦
    人員訛稱係受丙○○之委託欲申請行動電話門號使用，並接
    續在遠傳公司行動電話服務申請書「申請人簽名欄」中偽簽
    「丙○○」之簽名二枚，而偽造該份行動電話申請書後，連
    同上開代辦授權書一併交予該特約服務中心承辦人員，表示
    丙○○委託其代為申請行動電話門號之意思而行使之，足生
    損害於丙○○本人及遠傳公司對於行動電話申辦業務之正確
    性，該特約服務中心承辦人員並因此核發0000000000行動電
    話門號供丙○○使用。
二、乙○○取得上開門號後，復意圖為自己不法利益而基於詐欺
    得利之犯意，自同日起至97年3 月5 日止，在臺北縣市等處
    ，先後多次使用該門號進行通訊，致使遠傳公司誤認為係丙
    ○○所使用而陷於錯誤，並提供通話服務，乙○○即藉此詐
    得不法利益即通話費總計新臺幣（下同）一萬二千六百五十
    八元。嗣因丙○○本人向遠傳公司申辦行動電話門號時，經
    承辦人員告知其名下已有上開門號，丙○○因而發覺有異，
    向遠傳公司反應後，由遠傳公司報警處理，始循線查悉上情
    。
三、案經遠傳公司訴由國家通訊傳播委員會電信警察隊第一中隊
    報請臺灣板橋地方法院檢察署檢察官偵查起訴。
    理  由
一、本件被告乙○○所犯係死刑、無期徒刑、最輕本刑為三年以
    上有期徒刑以外之罪，其於準備程序中就被訴事實為有罪之
    陳述，經法官告知簡式審判程序之旨，並聽取公訴人、被告
    之意見後，本院業已於98年1 月7 日依刑事訴訟法第273 條
    之1 第1 項之規定，合議裁定由受命法官獨任進行簡式審判
    程序。是證人丙○○、蔣真強、陳瀅媜、甲○○於警詢中所
    為之證述，雖均係被告以外之人於審判外所為之言詞或書面
    陳述，然依刑事訴訟法第159 條第2 項前段之規定，於簡式
    審判程序中均得作為證據，合先敘明。
二、前揭事實業據被告於本院審理中坦承不諱，核與證人陳瀅媜
    、甲○○於警詢中、證人丙○○、蔣真強於警詢及偵查中所
    為之證述相符，並有遠傳公司行動電話門號申請代辦授權書
    、行動電話服務申請書、0000000000門號通話明細、電信費
    帳單各一份附卷可稽，足認被告上開不利於己之自白與事實
    相符。據此，本案事證明確，被告犯行堪以認定。
三、論罪科刑部分：
(一)按被告冒用丙○○名義偽造遠傳公司行動電話門號申請代辦
    授權書及行動電話服務申請書後，復持以向遠傳公司申請行
    動電話門號而行使之，自足以生損害於丙○○及遠傳公司，
    且被告冒用丙○○名義申請行動電話門號，使遠傳公司陷於
    錯誤，因而提供通信服務，使被告藉以獲取免付費通信之不
    法利益，故核被告所為，係犯刑法第216 條、第210 條之行
    使偽造私文書罪及同法第339 條第2 項之詐欺得利罪。被告
    偽造署押係其偽造私文書之階段行為，偽造私文書後復持以
    行使，其偽造私文書之低度行為應為其行使偽造私文書之高
    度行為所吸收，均不另論罪。被告基於同一冒名申辦門號之
    犯意而於密接之時、地偽造遠傳公司行動電話門號申請代辦
    授權書及行動電話服務申請書，再持交上開特約中心人員而
    行使之，所侵害者復為相同之法益，應為接續犯，僅論以一
    罪已足，公訴意旨認此二次行使偽造私文書犯行應予分論併
    罰，容有未洽。再被告於短時間內多次使用上開冒名申辦而
    取得之門號通信，詐取通話利益，其行為具有密接之關係，
    且目的及被害法益同一，應依接續犯論以一詐欺得利罪。被
    告所犯上開行使偽造私文書與詐欺得利罪名，犯意各別、行
    為互異，應予分論併罰。
(二)本院爰審酌被告前有偽造文書前科，有臺灣高等法院被告前
    案紀錄表一份在卷可按，雖不構成累犯，然足徵其素行非佳
    ，其犯罪之動機、目的在於貪圖不法利益，冒名申辦之犯罪
    手段造成被冒名人丙○○及遠傳公司之損害，兼衡其詐得之
    不法利益為一萬二千餘元，尚非甚鉅，暨其犯罪後於本院審
    理中坦承犯行，惟迄未賠償被害人損失等一切情狀，分別量
    處如主文所示之刑，及定其應執行刑，並均諭知易科罰金之
    折算標準，以示懲儆。公訴意旨雖以被告前已有偽造文書前
    科，仍不知悔改，案發後於警詢中否認犯行，且未出面處理
    賠償事宜，犯後態度不佳為由，請求量處有期徒刑八月。惟
    查被告上開偽造文書前科均係於96年9 至11月間所犯，有各
    該刑事判決書、起訴書及檢察官聲請簡易判決處刑書各一份
    在卷可按，與本案之犯罪時間相當，其犯本案時上開前科各
    案均尚未判決，尚難逕認其係不知悔改；且被告於本案審理
    時業已坦承犯行，並釋明警詢中否認犯行係因母親即上開證
    人陳瀅媜陪同應訊，唯恐母親擔心方未吐實等情（被告偵查
    中並未到庭應訊），亦難逕認其犯後態度不佳，是本院認檢
    察官請求量處有期徒刑八月（應執行刑部分），稍嫌過重，
    爰分別量刑及定應執行刑如主文所示，附此敘明。
(三)被告在遠傳公司行動電話門號申請代辦授權書上偽造之「丙
    ○○」簽名三枚，及在遠傳公司行動電話服務申請書「申請
    人簽名欄」中偽造之「丙○○」簽名二枚，均係偽造之署押
    ，不問屬於被告與否，皆應依刑法第219 條之規定，宣告沒
    收。
據上論斷，應依刑事訴訟法第273 條之1 第1 項、第299 條第1
項前段，刑法第216 條、第210 條、第339 條第2 項、第41條第
1 項前段、第51條第5 款、第219 條，刑法施行法第1 條之1 第
1 項、第2 項前段，判決如主文。
本案經檢察官吳宗光到庭執行職務
中    華    民    國    98    年    1     月    21    日
                  刑事第十三庭  法  官 張紹省
上列正本證明與原本無異。
如不服本判決，應於判決送達後10日內敘明上訴理由，向本院提
出上訴狀 (應附繕本) ，上訴於臺灣高等法院。其未敘述上訴理
由者，應於上訴期間屆滿後20日內向本院補提理由書「切勿逕送
上級法院」。
                                書記官 周雅玲
中    華    民    國    98    年    1     月    21    日
附錄本案論罪科刑法條全文：
中華民國刑法第216 條
行使第210 條至第215 條之文書者，依偽造、變造文書或登載不
實事項或使登載不實事項之規定處斷。
中華民國刑法第210 條
偽造、變造私文書，足以生損害於公眾或他人者，處五年以下有
期徒刑。
中華民國刑法第339條
意圖為自己或第三人不法之所有，以詐術使人將本人或第三人之
物交付者，處五年以下有期徒刑、拘役或科或併科一千元以下罰
金。
以前項方法得財產上不法之利益或使第三人得之者，亦同。
前二項之未遂犯罰之。


司法院資訊處製作；財團法人民間司法改革基金會備份。
